臺灣嘉義地方法院刑事判決
111年度交訴字第62號
公  訴  人  臺灣嘉義地方檢察署檢察官
被      告  李文良



上列被告因過失致死案件，經檢察官提起公訴（111年度偵字第3
922號、111年度偵字第4635號），被告就被訴事實為有罪之陳述
，經告知簡式審判程序之旨，並聽取公訴人及被告意見後，本院
合議庭裁定由受命法官獨任進行簡式審判程序，判決如下：
    主      文
甲○○犯過失致人於死罪，處有期徒刑伍月，如易科罰金，以新臺
幣壹仟元折算壹日。緩刑貳年，並應依附表所載內容履行損害賠
償義務。   
    事實及理由
一、犯罪事實
    甲○○於民國111年3月3日上午11時47分許，駕駛車牌號碼000
    -0000號自用小貨車，沿嘉義縣溪口鄉溪東村成功路由東往
    西方向行駛至與該村產業道路交岔路口時，本應注意車輛行
    經無號誌交岔路口，應減速慢行作隨時停車之準備，而依當
    時天候晴、日間自然光線、柏油路面乾燥無缺陷、無障礙物
    ，視距良好並無不能注意之情事，竟疏未注意及此，適有乙
    ○○騎乘車牌號碼000-000號普通重型機車，亦疏未注意支線
    道應暫停讓幹線道車輛先行，即沿該產業道路由南往北方向
    自甲○○左前方駛入上開交岔路口，兩車因此發生碰撞，乙○○
    倒地後身體受有創傷性腦出血併顱底骨折、創傷性主動脈剝
    離、肝臟撕裂傷併出血及休克、多根肋骨骨折併氣血胸、右
    鎖骨和右肩胛骨骨折等傷害，經送往佛教慈濟醫療財團法人
    大林慈濟醫院（下稱大林慈濟醫院）急救，仍於同日晚間9
    時31分許，因創傷性腦出血致創傷性休克死亡。甲○○於事故
    後留待於現場，並於員警到場處理時承認為肇事者，自首犯
    行並願接受裁判。
二、證據名稱
  ㈠被告甲○○自白（警卷第2頁至第4頁、相卷第37頁至第38頁、
    偵3922卷第23頁至第25頁、本院卷第50頁）。
　㈡告訴人丙○○指訴（警卷第5頁至第6頁、相卷第37頁至第38頁
    、偵3922卷第23頁至第25頁）。
  ㈢大林慈濟醫院111年3月3日診斷證明書（警卷第14頁）。
  ㈣臺灣嘉義地方檢察署111年3月4日相驗屍體證明書、檢驗報告
    書（相卷第39頁至第57頁）。
　㈤現場暨車損照片（警卷第17頁至第22頁）。
  ㈥道路交通事故現場圖、道路交通事故調查表㈠㈡（警卷第9頁至
    第13頁）。
  ㈦交通部公路總局嘉義區監理所嘉雲區車輛行車事故鑑定會嘉
    雲區0000000案鑑定意見書（偵3922卷第16頁至第18頁）。
　㈧公路監理電子閘門系統查詢結果（警卷第24頁）。
三、論罪科刑
  ㈠核被告所為，係犯刑法第276條之過失致死罪。
  ㈡被告肇事後於偵查犯罪之員警未發覺犯罪行為人前承認其為
    肇事者，此有嘉義縣警察局民雄分局交通分隊道路交通事故
    肇事人自首情形紀錄表可憑（警卷第16頁），爰依刑法第62
    條前段規定減輕其刑。
  ㈢爰審酌被告係因一時不慎，疏未遵守道路交通安全規則，因
    而釀致本件車禍，造成被害人家屬承受天人永隔，無法彌補
    之傷痛，惟念及被告犯後坦承犯行，肇事後已於被害人家屬
    達成調解，兼衡被告自陳高中畢業之智識程度，與配偶離婚
    ，育有1名未成年子女由其扶養，從事臨時工，與子女同住
    ，家境勉持及所犯過失情節等一切情狀，量處如主文所示之
    刑，並諭知易科罰金之折算標準。
  ㈣被告前未曾犯罪受有期徒刑之宣告，有臺灣高等法院被告前
    案紀錄表（本院卷第11頁）可憑，其因一時疏失致罹刑章，
    且已與被害人家屬均達成和解，有本院調解筆錄（本院卷第
    27頁至第29頁）可證，信被告經此科刑之教訓，已足資警惕
    ，應無再犯之虞，本院因認被告所受宣告之刑，以暫不執行
    為適當，併予宣告緩刑2年，以啟自新。又緩刑宣告，得斟
    酌情形，命犯罪行為人向被害人支付相當數額之財產或非財
    產上之損害賠償，刑法第74條第2項第3款亦有明定。本件告
    訴人表示願意給予被告附條件緩刑等語（本院卷第54頁至第
    55頁），本院為確保被告於緩刑期間，能按調解筆錄所承諾
    之賠償金額以及付款方式履行，以確實收緩刑之功效，爰依
    前揭規定，併諭知被告應依附表所示內容支付告訴人損害賠
    償。倘被告未遵循本院諭知之緩刑期間所定負擔而情節重大
    者，檢察官得依刑事訴訟法第476條及刑法第75條之1第1項
    第4款之規定，聲請撤銷被告緩刑之宣告，併予敘明。
據上論斷，應依刑事訴訟法第273條之1第1項、第299條第1項前
段、第310條之2（依刑事判決精簡原則，僅記載程序法條），判
決如主文。
本案經檢察官陳睿明提起公訴，檢察官楊麒嘉到庭執行職務。
中　　華　　民　　國　　111 　年　　8 　　月　　30　　日
                  刑事第八庭  法　官　盧伯璋　　
以上正本證明與原本無異。
如不服本判決應於收受判決後20日內向本院提出上訴書狀，並應
敘述具體理由；其未敘述上訴理由者，應於上訴期間屆滿後20日
內向本院補提理由書（均須按他造當事人之人數附繕本）「切勿
逕送上級法院」。告訴人或被害人如對於本判決不服者，應具備
理由請求檢察官上訴，其上訴期間之計算係以檢察官收受判決正
本之日期為準。　　　　　　　　　
中　　華　　民　　國　　111 　年　　8 　　月　　30　　日
                              書記官  曹瓊文
附錄本案論罪科刑法條：
刑法第276條：
因過失致人於死者，處五年以下有期徒刑、拘役或五十萬元以下
罰金。
附表：
昇億開發興業有限公司、甲○○願連帶給付劉許照、劉芳溶、丙○○、劉耀輝等共計新臺幣(下同)1,150,000元(含車損、不含強制險)。給付方法：已於111年3月15日先行給付20,000元。另於111年10月10日前給付30,000元，及111年10月31日前給付1,050,000元；餘款50,000元部分，於111年11月10日、111年12月10日各給付20,000元，112年1月10日給付10,000元，如有一期不履行，視為全部到期。